Minutes et répertoires du notaire Antoine CHARPENTIER, 15 octobre 1791 - 10 décembre 1803 (étude XXIV)
Archives nationales
Minutes et répertoires du notaire Antoine CHARPENTIER (étude XXIV)
15 octobre 1791 - 10 décembre 1803
MC/ET/XXIV/989 - MC/ET/XXIV/1097, MC/RE/XXIV/11 - MC/RE/XXIV/13
Etude XXIV; Charpentier, Antoine
Archives nationales de France
Minutes et répertoires: la loi 2008-696 du 15 juillet 2008 relative aux archives a fixé à 75 ans à compter de la date de l'acte, ou à 25 ans à compter de la date du décès de l'intéressé si ce délai est plus bref, le délai de communication des minutes et répertoires des notaires; ce délai est porté à 100 ans à compter de la date de l'acte si le document se rapporte à un mineur (code du Patrimoine, articles L213-2, 4e d et 5e).
Autres documents de l'étude (dossiers de clients, comptabilité...): s'agissant d'archives privées, ces documents sont communicables selon les modalités fixées par le déposant ou le donateur.
Certains documents ne sont pas accessibles en raison de leur mauvais état de conservation.
Versement
Accès aux instruments de recherche de tous les notaires de l’étude XXIV
Archives de l'étude XXIV
- Minutes de Antoine CHARPENTIER, octobre 1791 - 22 décembre 1803; MC/ET/XXIV/989 - MC/ET/XXIV/1097
  - Minutes. 1791, octobre, octobre 1791; MC/ET/XXIV/989
    Informations complémentaires:
    1791, 1 à 12 octobre: actes passés par-devant Jean-Antoine Dosfant.
    1791, 15 à 31 octobre: actes passés par-devant Antoine Charpentier.
    Informations concernant le classement:
    Le niveau inférieur de description, quand il existe, correspond aux minutes d'actes. Toutes les minutes ne sont pas forcément décrites une à une. Les descriptions de ces minutes sont plus ou moins détaillées.
  - Minutes. 1791, novembre, novembre 1791; MC/ET/XXIV/1023
  - Minutes. 1791, décembre, décembre 1791; MC/ET/XXIV/1024
  - Minutes. 1792, janvier, janvier 1792; MC/ET/XXIV/1025
    - Contrat de mariage entre Antoine Philippe Riollet, notaire, et Catherine Sophie Fournier, fille de Quentin Nicolas Fournier, négociant à Saint-Quentin, et de Marie Josèphe Roger., 8 janvier 1792; MC/ET/XXIV/1025
      Origine de l'information:
      Philippe Bertholet, Études et notaires parisiens en 1803, Paris Association des notaires du Châtelet, 2004 [594 actes] (voir contexte dans le Plan d’orientation général - Notaires de Paris, guides thématiques du Minutier).
      Date de création de la notice: 2006
      contrat de mariage; Riollet, Antoine Philippe; Fournier, Catherine Sophie; Fournier, Quentin Nicolas; Roger, Marie Josèphe; notaire; négociant
  - Minutes. 1792, février, février 1792; MC/ET/XXIV/1026
  - Minutes. 1792, mars, mars 1792; MC/ET/XXIV/1027; Document détérioré.
    - Inventaire après décès de Nicolas Guy Brenet, peintre ordinaire du roi, professeur à l'Académie, à la requête de Marie Catherine Lefer, sa veuve, au Louvre., 28 mars 1792; MC/ET/XXIV/1027; Document largement rogné à l'angle doit en bas.
      Actes signalés par Thierry Boudignon, 2003-2012 (base de données migrée: voir contexte dans le Plan d’orientation général - Notaires de Paris, guides thématiques du Minutier).
      Date de révision: 2010
      Date de création de la notice: 2007
      inventaire après décès; Louvre (palais du); Brenet, Nicolas Guy; Lefer, Marie Catherine; peintre; enseignant
  - Minutes. 1792, avril, avril 1792; MC/ET/XXIV/1028
  - Minutes. 1792, mai, mai 1792; MC/ET/XXIV/1029
  - Minutes. 1792, juin, juin 1792; MC/ET/XXIV/1030
  - Minutes. 1792, juillet, juillet 1792; MC/ET/XXIV/1031
  - Minutes. 1792, août - 1792, septembre, août 1792 - septembre 1792; MC/ET/XXIV/1032
  - Minutes. 1792, octobre - 1792, novembre, octobre 1792 - novembre 1792; MC/ET/XXIV/1033
  - Minutes. 1792, décembre, décembre 1792; MC/ET/XXIV/1034
  - Minutes. 1793, janvier, janvier 1793; MC/ET/XXIV/1035
    - Inventaire après décès de Michel Belot, peintre, à la requête de sa veuve, de son fils, de Martin Drolling, peintre, son gendre (nombreux tableaux hollandais)., 4 janvier 1793; MC/ET/XXIV/1035
      Artisans XVIIIe siècle, par M. Rambaud et C. Grodecki, 1956-1977 ( fichier papier entièrement dématérialisé; voir contexte dans le Plan d’orientation général - Notaires de Paris, guides thématiques du Minutier).
      Date de révision: 2011-2012
      Date de création de la notice: 2010
      inventaire; Belot, Michel
  - Minutes. 1793, février, février 1793; MC/ET/XXIV/1036
  - Minutes. 1793, mars, mars 1793; MC/ET/XXIV/1037
  - Minutes. 1793, avril, avril 1793; MC/ET/XXIV/1038
  - Minutes. 1793, mai, mai 1793; MC/ET/XXIV/1039
  - Minutes. 1793, juin, juin 1793; MC/ET/XXIV/1040
    Attention: acte(s) coté(s) en Réserve
    - Contrat de mariage entre Georges Jacques Danton et Sébastienne Louise Gély., 12 juin 1793; MC/RS//67
      Cote originelle du document:
      MC/ET/XXIV/1040
      Informations concernant le classement et la cotation du document:
      Acte coté en Réserve.
      Catalogue de la Réserve du Minutier central, 1984-1988 (dactylogramme entièrement dématérialisé; voir contexte dans le Plan d’orientation général - Notaires de Paris, guides thématiques du Minutier).
      Date de création de la notice: 2002
      Date de révision: 2011
      contrat de mariage; Danton, Georges Jacques (1759-1794); Dupin, Louise Sébastienne (1777-1856)
    - Obligation par Marc Antoine Gély et Marie Jeanne Léger Revel, son épouse, envers Georges Jacques Danton, leur gendre, de la somme de dix mille livres., 12 juin 1793; MC/RS//68
      obligation; Danton, Georges Jacques (1759-1794); Gély, Marc Antoine; Revel, Marie Jeanne Léger
  - Minutes. 1793, juillet, juillet 1793; MC/ET/XXIV/1041
  - Minutes. 1793, août - 1793, 18 décembre, août 1793 - 18 décembre 1793; MC/ET/XXIV/1042
    Manque(s) constaté(s) dans cet article:
    Les actes du mois de novembre 1793 manquent.
    - Conventions entre Lefebvre d'Ormesson, Guiard et Vincent., 3 octobre 1793; MC/ET/XXIV/1042
      Daniel Wildenstein, Documents inédits sur les artistes français du XVIIIe siècle conservés au minutier central des notaires [1527 actes], Paris, 1966, p. 80 (voir contexte dans le Plan d’orientation général - Notaires de Paris, guides thématiques du Minutier).
      Date de création de la notice: 2008
      convention; Guiard, Louis Nicolas; Vincent, François André (1746-1816); Lefèvre d'Ormesson, Henri François-de-Paule (1751-1807)
    - Conventions entre Guiard, Vincent, Davril et Capet., 18 novembre 1793; MC/ET/XXIV/1042
      convention; Guiard, Louis Nicolas; Vincent, François André (1746-1816); Vincent, Marie Alexandre François; Davril, Marie Victoire; Capet, Marie Gabrielle
    - Contrat de mariage entre Jean-Baptiste Joseph Prieur, garçon cuisinier, demeurant rue du Colombier n°1330, section de l'Unité, majeur, fils de Martin Prieur, charron à Fontenay-Saint-Père, près de Mantes, et de Catherine Gibert, sa femme, tous deux décédés, avec Elisabeth Michelle Bayeux, majeure, fille de Jacques Marin Bayeux, maître maçon et marchand de vin, et Marguerite Perrine Moulé, sa femme, demeurant ordinairement au Bourg-Egalité [Bourg-la-Reine]., 1er décembre 1793; MC/ET/XXIV/1042
      Actes analysés par le personnel du Minutier central des notaires de Paris
      Date de création de la notice: 2015 (Clémence de Monicault, stagiaire de 3e)
      contrat de mariage; Colombier (rue du); Prieur, Jean-Baptiste Joseph; Bayeux, Elisabeth Michelle
    - Contrat de mariage entre Jacques Fligny, marchand forain, demeurant au Menisimon (Eure-et-Loir), logé à Belleville chez le citoyen Miet, fils majeur de Louis Fligny et de Marie Geneviève Jaur, et Madeleine Sophie Julie Cahouet, demeurant à Belleville, fille majeure de Jean-Baptiste Cahouet et de Marie Voiland., 1er décembre 1793; MC/ET/XXIV/1042
      contrat de mariage; Fligny, Jacques; Jaur, Marie Geneviève; Cahouet, Madeleine Sophie Julie; Cahouet, Jean-Baptiste; Voiland, Marie; Belleville (ancienne commune)
    - Remboursement de 35 livres de rente foncière par Simon Troublé, vigneron à Lesches (Seine-et-Marne), à Louis François Jumel, marchand ferrailleur, demeurant quai de la Mégisserie., 1er décembre 1793; MC/ET/XXIV/1042
      Mégisserie (quai de la); Troublé, Simon; Jumel, Louis François
    - Notoriété après décès de Georges Prieur, ancien cuisinier, mort le 3 novembre 1791., 2 décembre 1793; MC/ET/XXIV/1042
      notoriété; cuisinier; Prieur, Georges
    - Dépot de procuration et transport de Pierre Adam et consorts par Louis Nicolas Melchior Delahaye, receveur de rentes, demeurant rue de Moussy, section des droits de l'Homme., 2 décembre 1793; MC/ET/XXIV/1042
      procuration; dépôt de pièces; Adam, Pierre; Delahaye, Louis Nicolas Melchior; Moussy (rue de)
    - Mainlevée par Félicité Perpétue Anthoine, veuve d'Augustin Laurent Teolet-Tremon, employé dans les fermes, et Marie Jeanne Manouvrier, veuve de Michel Jullien, papetier relieur., 2 décembre 1793; MC/ET/XXIV/1042
      mainlevée; Anthoine, Félicité Perpétue; Manouvrier, Marie Jeanne
    - Remboursement par Jean Pierre Benard à la succession de François Breton., 2 décembre 1793; MC/ET/XXIV/1042
      Benard, Pierre; Breton, François
    - Dépot de procurations par Antoine Henri Grangier, sous-chef au département de Paris, demeurant rue Froidmanteau n° 196, pour Augustin François Xavier Grangier, son père, et Nicolas Joseph Perron., 18 décembre 1793; MC/ET/XXIV/1042
      dépôt de pièces; procuration; Grangier, Antoine Henri; Grangier, Augustin François Xavier; Perron, Nicolas Joseph
    - Dépot de pièces par Rémi Louis Joseph Jacquemart, citoyen de Reims., 18 décembre 1793; MC/ET/XXIV/1042
      dépôt de pièces; Jacquemart, Rémi Louis Joseph
  - Minutes. an II, nivôse - an II, pluviose, nivôse an II (21 décembre 1793) - pluviose an II (18 février 1794); MC/ET/XXIV/1043
  - Minutes. an II, ventôse, ventôse an II (19 février 1794) - ventôse an II (20 mars 1794); MC/ET/XXIV/1044
  - Minutes. an II, germinal, germinal an II (21 mars 1794) - germinal an II (19 avril 1794); MC/ET/XXIV/1045
  - Minutes. an II, floréal, floréal an II (20 avril 1794) - floréal an II (19 mai 1794); MC/ET/XXIV/1046
  - Minutes. an II, prairial, prairial an II (20 mai 1794) - prairial an II (18 juin 1794); MC/ET/XXIV/1047
  - Minutes. an II, messidor, messidor an II (19 juin 1794) - messidor an II (18 juillet 1794); MC/ET/XXIV/1048
  - Minutes. an II, thermidor, thermidor an II (19 juillet 1794) - thermidor an II (17 août 1794); MC/ET/XXIV/1049
  - Minutes. an II, fructidor, 1er fructidor an II (18 août 1794) - 17 fructidor an II (3 septembre 1794); MC/ET/XXIV/1050
  - Minutes. an II, fructidor, 18 fructidor an II (4 septembre 1794) - 30 fructidor an II (16 septembre 1794); MC/ET/XXIV/1051
  - Minutes. an III, vendémiaire - an III, brumaire, vendémiaire an III (22 septembre 1794) - brumaire an III (20 novembre 1794); MC/ET/XXIV/1052
  - Minutes. an III, frimaire, frimaire an III (21 novembre 1794) - frimaire an III (20 décembre 1794); MC/ET/XXIV/1053
  - Minutes. an III, nivôse - an III, pluviose, nivôse an III (21 décembre 1794) - pluviose an III (18 février 1795); MC/ET/XXIV/1054
  - Minutes. an III, ventôse - an III, germinal, ventôse an III (19 février 1795) - germinal an III (19 avril 1795); MC/ET/XXIV/1055
  - Minutes. an III, floréal, floréal an III (20 avril 1795) - floréal an III (19 mai 1795); MC/ET/XXIV/1056
  - Minutes. an III, prairial, prairial an III (20 mai 1795) - prairial an III (18 juin 1795); MC/ET/XXIV/1057
  - Minutes. an III, messidor, messidor an III (19 juin 1795) - messidor an III (18 juillet 1795); MC/ET/XXIV/1058
  - Minutes. an III, thermidor, thermidor an III (19 juillet 1795) - thermidor an III (17 août 1795); MC/ET/XXIV/1059
  - Minutes. an III, fructidor, fructidor an III (18 août 1795) - fructidor an III (20 septembre 1795); MC/ET/XXIV/1060
  - Minutes. an IV, vendémiaire - an IV, frimaire, vendémiaire an IV (23 septembre 1795) - frimaire an IV (21 décembre 1795); MC/ET/XXIV/1061
  - Minutes. an IV, nivôse - an IV, ventôse, nivôse an IV (22 décembre 1795) - ventôse an IV (20 mars 1796); MC/ET/XXIV/1062
  - Minutes. an IV, germinal - an IV, prairial, germinal an IV (21 mars 1796) - prairial an IV (18 juin 1796); MC/ET/XXIV/1063
  - Minutes. an IV, messidor - an IV, fructidor, messidor an IV (19 juin 1796) - fructidor an IV (20 septembre 1796); MC/ET/XXIV/1064
  - Minutes. an V, vendémiaire - an V, frimaire, vendémiaire an V (22 septembre 1796) - frimaire an V (21 décembre 1796); MC/ET/XXIV/1065
  - Minutes. an V, nivôse - an V, ventôse, nivôse an V (22 décembre 1796) - ventôse an V (20 mars 1797); MC/ET/XXIV/1066
    - Bail par François André Vincent, peintre, demeurant aux galeries du Louvre, et Adélaïde Labille, femme divorcée du citoyen, demeurant cour et section du Museum, pour un an, à Charles Louis-François Hector Augustin Bucquet, cultivateur, de terres et de maison à Pontault, moyennant 2400 livres., 10 pluviose an V (29 janvier 1797); MC/ET/XXIV/1066
      Daniel Wildenstein, Documents inédits sur les artistes français du XVIIIe siècle conservés au minutier central des notaires [1527 actes], Paris, 1966, p. 79 (voir contexte dans le Plan d’orientation général - Notaires de Paris, guides thématiques du Minutier).
      bail; Orties-du-Louvre (rue des); Pontault-Combault (Seine-et-Marne); Labille-Guiard, Adélaïde (1749-1803); Vincent, François André (1746-1816); Bucquet, Charles Louis François Hector Augustin; peintre; agriculteur
  - Minutes. an V, germinal - an V, prairial, germinal an V (21 mars 1797) - prairial an V (18 juin 1797); MC/ET/XXIV/1067
  - Minutes. an V, messidor - an V, fructidor, messidor an V (19 juin 1797) - fructidor an V (20 septembre 1797); MC/ET/XXIV/1068
  - Minutes. an VI, vendémiaire - an VI, frimaire, vendémiaire an VI (22 septembre 1797) - frimaire an VI (20 décembre 1797); MC/ET/XXIV/1069
  - Minutes. an VI, nivôse - an VI, ventôse, nivôse an VI (21 décembre 1797) - ventôse an VI (20 mars 1798); MC/ET/XXIV/1070
    - Mainlevée par les sieur et dame Vincent et Labille, des oppositions formées à leurs requêtes sur Henri François de Paule Lefebvre d'Ormesson., 10 nivôse an VI (30 décembre 1797); MC/ET/XXIV/1070
      mainlevée; Labille-Guiard, Adélaïde (1749-1803); Vincent, François André (1746-1816); Lefèvre d'Ormesson, Henri François-de-Paule (1751-1807)
    - Rétrocession par les sieur et dame Vincent et Labille au sieur d'Ormesson, de la maison de Pontault, moyennant une rente viagère de 3600 livres, réductible au décès du survivant desdits Labille et Vincent, à 600 livres sur la tête des dames Davril et Capet, indépendamment des 400 livres de rente viagère que ledit d'Ormesson devra après le décès du survivant desdits Labille et Guiard, aux sieur et dame Marie Alexandre François Vincent, et Davril et Capet., 10 nivôse an VI (30 décembre 1797); MC/ET/XXIV/1070
      cession; Pontault-Combault (Seine-et-Marne); Labille-Guiard, Adélaïde (1749-1803); Guiard, Louis Nicolas; Vincent, François André (1746-1816); Vincent, Marie Alexandre François; Davril, Marie Victoire; Capet, Marie Gabrielle; Lefèvre d'Ormesson, Henri François-de-Paule (1751-1807)
  - Minutes. an VI, germinal - an VI, prairial, germinal an VI (21 mars 1798) - prairial an VI (18 juin 1798); MC/ET/XXIV/1071
  - Minutes. an VI, messidor - an VI, fructidor, messidor an VI (19 juin 1798) - fructidor an VI (20 septembre 1798); MC/ET/XXIV/1072
  - Minutes. an VII, vendémiaire - an VII, frimaire, vendémiaire an VII (22 septembre 1798) - frimaire an VII (21 décembre 1798); MC/ET/XXIV/1073
  - Minutes. an VII, nivôse - an VII, ventôse, nivôse an VII (22 décembre 1798) - ventôse an VII (20 mars 1799); MC/ET/XXIV/1074
  - Minutes. an VII, germinal - an VII, prairial, germinal an VII (21 mars 1799) - prairial an VII (18 juin 1799); MC/ET/XXIV/1075
  - Minutes. an VII, messidor - an VII, fructidor, messidor an VII (19 juin 1799) - fructidor an VII (20 septembre 1799); MC/ET/XXIV/1076
  - Minutes. an VIII, vendémiaire - an VIII, frimaire, vendémiaire an VIII (23 septembre 1799) - frimaire an VIII (21 décembre 1799); MC/ET/XXIV/1077
    - Obligation Jean Tardif, notaire, à Thomas Gaillard, notaire., 20 octobre 1799; MC/ET/XXIV/1077
      obligation; Tardif, Jean; Gaillard, Thomas; notaire
  - Minutes. an VIII, nivôse - an VIII, ventôse, nivôse an VIII (22 décembre 1799) - ventôse an VIII (21 mars 1800); MC/ET/XXIV/1078
  - Minutes. an VIII, germinal - an VIII, prairial, germinal an VIII (22 mars 1800) - prairial an VIII (19 juin 1800); MC/ET/XXIV/1079
    - Conventions entre Adélaïde Labille, cour et division du Museum, et François André Vincent d'une part, et Marie Alexandre François Vincent et Madeleine Adélaïde Souque, rue de Cléri, division de Brutus, en leurs noms et comme légitimes administrateurs d'André Vincent, Marie Victoire Davril et Marie Gabrielle Capet, filles majeures, demeurant cour et division du Museum, au sujet d'une rente viagère constituée par François de Paule Lefebvre d'Ormesson.- Abandon par Adélaïde Labille aux citoyennes Davril et Capet de 150 livres de rentes qui leur reviennent sur les 3600 livres constituées le 10 nivôse an VI par ledit d'Ormesson., 9 prairial an VIII (29 mai 1800); MC/ET/XXIV/1079
      convention; renonciation; Montmartre (quartier); Cléry (rue de); Louvre (quartier); Labille-Guiard, Adélaïde (1749-1803); Vincent, François André (1746-1816); Vincent, Marie Alexandre François; Souque, Madeleine Adélaïde; Vincent, André; Davril, Marie Victoire; Capet, Marie Gabrielle; Lefèvre d'Ormesson, Henri François-de-Paule (1751-1807)
    - Contrat de mariage entre François André Vincent, peintre, membre de l'Institut, demeurant cour et division du Museum, et Adélaïde Labille, peintre, demeurant au même lieu., 8 juin 1800; MC/ET/XXIV/1079
      Régime de communauté des meubles et conquêts immeubles, le survivant prendra tous les effets relatifs à l'art qu'ils exercent, ils se font donation mutuelle de leurs biens.
      Daniel Wildenstein, Documents inédits sur les artistes français du XVIIIe siècle conservés au Minutier central des notaires [1527 actes], Paris, 1966, p 159 (voir contexte dans le Plan d’orientation général - Notaires de Paris, guides thématiques du Minutier).
      contrat de mariage; Vincent, François André (1746-1816); Labille-Guiard, Adélaïde (1749-1803); peintre; artiste
  - Minutes. an VIII, messidor - an VIII, fructidor, messidor an VIII (20 juin 1800) - fructidor an VIII (21 septembre 1800); MC/ET/XXIV/1080
  - Minutes. an IX, vendémiaire - an IX, frimaire, vendémiaire an IX (23 septembre 1800) - frimaire an IX (21 décembre 1800); MC/ET/XXIV/1081
  - Minutes. an IX, nivôse - an IX, pluviose, nivôse an IX (22 décembre 1800) - pluviose an IX (21 février 1801); MC/ET/XXIV/1082
  - Minutes. an IX, ventôse - an IX, germinal, ventôse an IX (22 février 1801) - germinal an IX (21 avril 1801); MC/ET/XXIV/1083
  - Minutes. an IX, floréal - an IX, prairial, floréal an IX (22 avril 1801) - prairial an IX (19 juin 1801); MC/ET/XXIV/1084
  - Minutes. an IX, messidor - an IX, fructidor, messidor an IX (20 juin 1801) - fructidor an IX (21 septembre 1801); MC/ET/XXIV/1085
  - Minutes. an X, vendémiaire - an X, brumaire, vendémiaire an X (23 septembre 1801) - brumaire an X (21 novembre 1801); MC/ET/XXIV/1086
  - Minutes. an X, frimaire - an X, nivôse, frimaire an X (22 novembre 1801) - nivôse an X (20 janvier 1802); MC/ET/XXIV/1087
  - Minutes. an X, pluviose - an X, ventôse, pluviose an X (21 janvier 1802) - ventôse an X (19 mars 1802); MC/ET/XXIV/1088
  - Minutes. an X, germinal, germinal an X (20 mars 1802) - germinal an X (20 avril 1802); MC/ET/XXIV/1089
  - Minutes. an X, floréal - an X, prairial, floréal an X (21 avril 1802) - prairial an X (19 juin 1802); MC/ET/XXIV/1090
  - Minutes. an X, messidor - an X, fructidor, messidor an X (20 juin 1802) - fructidor an X (21 septembre 1802); MC/ET/XXIV/1091
  - Minutes. an XI, vendémiaire - an XI, brumaire, vendémiaire an XI (23 septembre 1802) - brumaire an XI (21 novembre 1802); MC/ET/XXIV/1092
    - Constitution par François André Vincent, peintre, membre de l'Institut, et Adélaïde Labille, sa femme, pavillon des Quatre-Nations, 10e arrondissement, à Marie Jeanne Davroult, femme de Jean Thierry, demeurant rue des Quatre-Vents, leur domestique, d'une rente de 200 livres., 9 octobre 1802; MC/ET/XXIV/1092
      Daniel Wildenstein, Documents inédits sur les artistes français du XVIIIe siècle conservés au Minutier central des notaires [1527 actes], Paris, 1966, p 160 (voir contexte dans le Plan d’orientation général - Notaires de Paris, guides thématiques du Minutier).
      constitution de rente; Quatre-Vents (rue des); Vincent, François André (1746-1816); Labille-Guiard, Adélaïde (1749-1803); Davroult, Marie Jeanne; Thierry, Jean; peintre; employé de maison; artiste
  - Minutes. an XI, frimaire - an XI, nivôse, frimaire an XI (22 novembre 1802) - nivôse an XI (20 janvier 1803); MC/ET/XXIV/1093
  - Minutes. an XI, pluviose - an XI, ventôse, pluviose an XI (21 janvier 1803) - ventôse an XI (21 mars 1803); MC/ET/XXIV/1094
  - Minutes. an XI, germinal - an XI, prairial, germinal an XI (22 mars 1803) - prairial an XI (19 juin 1803); MC/ET/XXIV/1095
    - Inventaire après décès d'Adélaïde Labille, à la requête de François-André Vincent, peintre, membre de l'Institut, président de la Classe des Beaux-Arts, pavillon des Quatre-Nations, à la requête aussi de ses cousins, Nicolas-François Charlot, demeurant au Risceys, Léontine Thibesart, femme de Marc-Joseph Dutrouille, négociant, Nicolas Thibesart, aussi négociant, rue des Bourdonnais., 4 floréal an XI (24 avril 1803) - 9 floréal an XI (29 avril 1803); MC/ET/XXIV/1095
      Inventaire des ateliers de Vincent au Louvre et d'Adélaïde Vincent au pavillon des Quatre-Nations.
      ou
      Base Miriad 2 des inventaires après décès, 1801-1850, par Thierry Boudignon, avec le concours de Marie-France Nivet et du personnel du Minutier central, 1995-2012 (base de données migrée: voir contexte dans le Plan d’orientation général - Notaires de Paris, guides thématiques du Minutier).
      Mention dans le répertoire du notaire coté:
      MC/RE/XXIV/13
      inventaire après décès; Les Riceys (Aube); Bourdonnais (rue des); Labille-Guiard, Adélaïde (1749-1803); Vincent, François André (1746-1816); Charlot, Nicolas François; Thibesart, Léontine; Dutrouille, Marc Joseph; Thibesart, Nicolas; peintre; négociant; artiste
  - Minutes. an XI, messidor - an XI, fructidor, messidor an XI (20 juin 1803) - fructidor an XI (21 septembre 1803); MC/ET/XXIV/1096
  - Minutes. an XII, vendémiaire - an XII, frimaire, vendémiaire an XII (24 septembre 1803) - frimaire an XII (22 décembre 1803); MC/ET/XXIV/1097
    Alexandre Charpentier signe jusqu'au 18 frimaire an XII inclus (10 décembre 1803).
    Du 25 au 30 frimaire (17-22 décembre 1803), les actes sont signé par Prosper Louis Léger, substituant de Louis Auguste Lahure.
- Répertoire(s) de Antoine CHARPENTIER, 1er février 1791 - 21 septembre 1804; MC/RE/XXIV/11 - MC/RE/XXIV/13
  - Répertoire. 1791, 1er février - an IV, jour complémentaire, 1er février 1791 - 5 jour complémentaire an IV (21 septembre 1796); MC/RE/XXIV/11
    Répertoire des notaires Jean-Antoine Dosfant (1er février-14 octobre 1791), Antoine Charpentier (15 octobre 1791-5ème jour complémentaire an IV (21 septembre 1796)).
    Informations concernant le classement et la cotation:
    Le niveau inférieur de description, quand il existe, correspond aux mentions d'actes contenues dans le répertoire. Parmi celles-ci, certaines peuvent y être décrites, de manière plus ou moins détaillée. Pour consulter l'acte proprement dit, il convient de rechercher la cote au niveau des articles (registre ou liasse) des minutes du notaire (cote de type 'MC/ET').
  - Répertoire. an V, vendémiaire - an VIII, jour complémentaire, 1er vendémiaire an V (22 septembre 1796) - 5 jour complémentaire an VIII (22 septembre 1800); MC/RE/XXIV/12